【裁判字號】    92,簡上,117
【裁判日期】    920626
【裁判案由】    傷害
【裁判全文】
臺灣高雄地方法院刑事判決                        九十二年度簡上字第一一七號
    上  訴  人
    即  被  告  甲○○
右列上訴人因違反家暴傷害罪案件，不服本院九十二年度簡字第三七五號中華民國九
十二年一月二十七日第一審判決（聲請簡易判決處刑案號：臺灣高雄地方法院檢察署
九十一年度偵字第二二六一二號），提起上訴，本院管轄之第二審合議庭判決如左：
    主  文
上訴駁回。
甲○○緩刑貳年，緩刑期內付保護管束。
    事  實
一、甲○○與乙○○○係夫妻關係，屬於家庭暴力防治法第三條第一款所稱之家庭成
    員。民國九十一年九月十八日三許，在高雄縣林園鄉○○村○○路二一二號住處
    ，甲○○與乙○○○因細故發生口角，甲○○竟基於普通傷害之犯意，徒手毆打
    乙○○○，致其因此受有頭部外傷、右前額挫傷併血腫及右手挫傷之傷害。
二、案經乙○○○訴由高雄縣警察局林園分局報請台灣高雄地方法院檢察署檢察官聲
    請簡易判決處刑。
    理  由
一、訊據上訴人即被告甲○○固坦承出手毆打告訴人乙○○○之事實，惟辯稱：伊只
    有欲打乙○○○一巴掌，但乙○○○閃開，只有打到她耳朵邊緣云云。然查，右
    揭事實，業據告訴人乙○○○於警偵訊時指訴歷歷，並有驗傷診斷書一紙附卷足
    稽，以告訴人所受傷害之部位及程度，顯非一巴掌打到耳朵邊所致。本件事證明
    確，被告所辯顯係事後避重就輕卸責之詞，不足採信，其犯行堪予認定。
二、核被告所為係犯刑法第二百七十七條第一項之罪。爰審酌被告未念與告訴人夫妻
    之情，僅因細故便動手傷害告訴人，其犯罪之動機及手段均未足採，惟犯後坦承
    部分犯行且等一切情狀，認原審適用刑法第二百七十七條第一項、第四十一條第
    一項、罰金罰鍰提高標準條例第一條前段、第二條，量處被告拘役四十日，如易
    科罰金，以三百元折算一日，其認事用法均無違誤，量刑亦稱妥適。上訴意旨空
    言指摘原判決不當並無理由，應予駁回。又被告前受有期徒刑以上刑之宣告，執
    行完畢後，於五年以內未曾受有期徒刑以上刑之宣告，有本院被告全國前案紀錄
    表一份在卷可按，於本件犯罪後已於九十二年六月十六日與告訴人達成和解，徵
    得告訴人原諒並撤回告訴（告訴人於上訴審始具狀撤回告訴，不生撤回之效力）
    ，有撤回狀及調解書各乙紙附卷足憑，經此刑之宣告後，應知警惕而無再犯之虞
    ，本院因認暫不執行其刑為當，予以宣告緩刑二年，並依家庭暴力防制法第三十
    條第一項規定，宣告緩刑期內付保護管束。
據上論斷，應依刑事訴訟法第四百五十五條之一第一項、第三項、第三百六十八條，
刑法第七十四條第二款、家庭暴力防制法第三十條第一項，判決如主文。
中      華      民      國    九十二    年      六      月    二十六    日
                                  臺灣高雄地方法院刑事庭
                                      審判長  法  官  黃  三  友
                                              法  官  何  悅  芳
                                              法  官  郭  佳  瑛
右正本證明與原本無異。
不得上訴。
                                              書記官  何  瓊  芳
中      華      民      國    九十二    年      六      月    二十六    日
附錄本件論罪科刑法條
刑法第二百七十七條
傷害人之身體或健康者，處三年以下有期徒刑、拘役或一千元以下罰金。
犯前項之罪因而致人於死者，處無期徒刑或七年以上有期徒刑；致重傷者，處三年以
上十年以下有期徒刑。


司法院資訊處製作；財團法人民間司法改革基金會備份。
